---
title: "LaboratorioBonus-MD"
author: "Leislie R. Manjarrez O."
date: "2023-03-19"
output: html_document
---

Hecho con gusto por Leislie R. Manjarrez O.

Laboratorio Bonus- Ejemplos EconGeo

Instalamos la paquetria
install.packages("devtools")
install.packages("EconGeo")

Llamamos a las librerias
```{r}
library(devtools)
library(EconGeo)
```

Example 4: Plot a Hoover curve (pag. 7)
Esta funcion traza una curva de Hoover (1936) a partir de matrices de regiones-industrias.Generamos vectores de conteo industrial y poblacional
```{r}
ind <- c(0,10,10,30,50)
pop <- c(10,15,20,25,30)
```

Verificamos el vector ind
```{r}
ind
```

Verificamos el vector pop
```{r}
pop
```

Ejecute la funcion (30% de la poblacion produce el 50% de la produccion industrial)
```{r}
Hoover.curve (ind,pop)
```

Calcule el Gini de Hoover correspondiente
```{r}
Hoover.Gini(ind,pop)
```



Gini (pag.14)
La funcion calcula el coeficiente de Gini. El indice de Gini mide la desigualdad espacial. Va desde 0 (perfecta igualdad de ingresos) a 1 (perfecta desigualdad de ingresos) y se deriva de la curva de Lorenz
Ejemplo:
Generamos los vectores
```{r}
ind <- c(0,10,10,30,50)
```

Corremos la funcion
```{r}
Gini(ind)
```

Generamos una matriz industria-region
```{r}
mat = matrix (
      c(0,1,0,0,
        0,1,0,0,
        0,1,0,0,
        0,1,0,1,
        0,1,1,1), ncol = 4, byrow = T)
rownames(mat) <- c ("R1","R2","R3","R4","R5")
colnames(mat) <- c ("I1","I2","I3","I4")
```

Corremos la funcion
```{r}
Gini(mat)
```

Corremos la funcion y agregamos todas las industrias
```{r}
Gini(rowSums(mat))
```

Corremos la funcion para la industria 1 solamente (igualdad perfecta)
```{r}
Gini(mat[,1])
```

Corremos la funcion para la industria 2 solamente (igualdad perfecta)
```{r}
Gini(mat[,2])
```

Corremos la funcion para la industria 3 solamente (desigualdad perfecta: max Gini = (5-1)/5)
```{r}
Gini(mat[,3])
```

Corremos la funcion para la industria 4 solamente (el 40% superior produce el 100% de la producción)
```{r}
Gini(mat[,4])
```



Hoover Gini (pag.26)
Esta funcion calcula el Gini de Hoover (la cual lleva el nombre de Hedgar Hoover). El indice de Hoover es una medida de desigualdad espacial. Va desde 0 (perfecta igualdad de ingresos) a 1 (perfecta desigualdad de ingresos) y se calcula a partir de la curva de Hoover asociada a una determinada distribución de población, industrias o tecnologías y una categoría de referencia
Ejemplo:
Generamos los vectores de conteo industrial y poblacional
```{r}
ind <- c(0,10,10,30,50)
pop <- c(10,15,20,25,30)
```

Corremos la funcion (30% de la poblacion produce el 50% de la produccion industrial)
```{r}
Hoover.Gini(ind, pop)
```

Generamos una matriz region-industria
```{r}
mat = matrix(
  c(0,10,0,0,
    0,15,0,0,
    0,20,0,0,
    0,25,0,1,
    0,30,1,1), ncol = 4, byrow = T)
rownames(mat) <- c ("R1","R2","R3","R4","R5")
colnames(mat) <- c ("I1","I2","I3","I4")
```

Corremos la funcion
```{r}
Hoover.Gini(mat,pop)
```

Corremos la funcion agregando todas las industrias
```{r}
Hoover.Gini(rowSums(mat), pop)
```

Corremos la funcion con la industria 1 solamente
```{r}
Hoover.Gini(mat[,1], pop)
```

Corremos la funcion con la industria 2 solamente (perfectamente proporcional con la pobalcion)
```{r}
Hoover.Gini(mat[,2], pop)
```

Corremos la funcion con la industria 3 solamente (30% de la poblacion produce 100% de la produccion)
```{r}
Hoover.Gini(mat[,3], pop)
```

Corremos la funcion con la industria 4 solamente (55% de la poblacion produce 100% de la produccion)
```{r}
Hoover.Gini(mat[,4], pop)
```



locational.Gini (pag. 34)
Esta funcion calcula el coeficiente de Gini de ubicacion propuesto por Krugman a partir de matrices de regiones-industrias. Cuanto mayor sea el coeficiente (limite teorico = 0,5), mayor sera la concentracion industrial. El Gini de ubicacion de una industria que no esta localizada en absoluto (perfectamente distribuida) en proporcion al empleo total seria 0.
Ejemplo:
Generamos una matriz region-industria
```{r}
mat = matrix(
  c(100,0,0,0,0,
    0,15,5,70,10,
    0,20,10,20,50,
    0,25,30,5,40,
    0,40,55,5,0), ncol = 5, byrow = T)
rownames(mat) <- c ("R1","R2","R3","R4","R5")
colnames(mat) <- c ("I1","I2","I3","I4","I5")
```

Corremos la funcion
```{r}
locational.Gini(mat)
```



locational.Gini.curve (pag.35)
Esta funcion traza una curva de Gini de ubicacion siguiendo a Krugman a partir de matrices de regiones-industrias
Ejemplo:
Generamos una matriz region-industria
```{r}
mat = matrix(
  c(100,0,0,0,0,
    0,15,5,70,10,
    0,20,10,20,50,
    0,25,30,5,40,
    0,40,55,5,0), ncol = 5, byrow = T)
rownames(mat) <- c ("R1","R2","R3","R4","R5")
colnames(mat) <- c ("I1","I2","I3","I4","I5")
```

Corremos la funcion
```{r}
locational.Gini.curve(mat)
locational.Gini.curve(mat, pdf = TRUE)
```



Lorenz.curve (pag.36)
Esta funcion traza una curva de Lorenz a partir de recuentos industriales regionales. Esta curva indica la distribucion desigual de una industria entre regiones
Ejemplo:
Generamos vectores de recuentos industriales
```{r}
ind <- c(0,10,10,30,50)
```

Corremos la funcion
```{r}
Lorenz.curve(ind)
Lorenz.curve(ind, pdf = TRUE)
Lorenz.curve(ind, plot = FALSE)
```

Generamos una matriz region-industria
```{r}
mat = matrix(
  c(0,1,0,0,
    0,1,0,0,
    0,1,0,0,
    0,1,0,1,
    0,1,1,1), ncol = 4, byrow = T)
rownames(mat) <- c ("R1","R2","R3","R4","R5")
colnames(mat) <- c ("I1","I2","I3","I4")
```

Corremos la funcion
```{r}
Lorenz.curve(mat)
Lorenz.curve(mat, pdf = TRUE)
Lorenz.curve(mat, plot = FALSE)
```

Corremos la funcion agregando todas las industrias
```{r}
Lorenz.curve(rowSums(mat))
Lorenz.curve(rowSums(mat), pdf = TRUE)
Lorenz.curve(rowSums(mat), plot = FALSE)
```

Corremos la funcion solamente con la industria 1 (igualdad perfecta)
```{r}
Lorenz.curve(mat[,1])
Lorenz.curve(mat[,1], pdf = TRUE)
Lorenz.curve(mat[,1], plot = FALSE)
```

Corremos la funcion solamente con la industria 2 (igualdad perfecta)
```{r}
Lorenz.curve(mat[,2])
Lorenz.curve(mat[,2], pdf = TRUE)
Lorenz.curve(mat[,2], plot = FALSE)
```

Corremos la funcion solamente con la industria 3 (desigualdad perfecta)
```{r}
Lorenz.curve(mat[,3])
Lorenz.curve(mat[,3], pdf = TRUE)
Lorenz.curve(mat[,3], plot = FALSE)
```

Corremos la funcion solamente con la industria 4 (el 40% superior produce el 100% de la produccion)
```{r}
Lorenz.curve(mat[,4])
Lorenz.curve(mat[,4], pdf = TRUE)
Lorenz.curve(mat[,4], plot = FALSE)
```

Comparamos la distribucion de las industrias
```{r}
par(mfrow=c(2,2))
Lorenz.curve(mat[,1])
Lorenz.curve(mat[,2])
Lorenz.curve(mat[,3])
Lorenz.curve(mat[,4])
```
